臺灣板橋地方法院刑事判決　　　　　　　　　　　　　九十一年度易字第八四一號
　　公　訴　人　臺灣板橋地方法院檢察署檢察官
　　被　　　告　乙○○
右列被告因傷害等案件，經檢察官提起公訴（九十一年度偵字第一七六一號），本院
判決如左：
    主  文
乙○○公然侮辱人，處罰金參佰元，如易服勞役，以參佰元折算壹日；又傷害人之身
體，處罰金壹仟元，如易服勞役，以參佰元折算壹日；應執行罰金壹仟貳佰元，如易
服勞役，以參佰元折算壹日。
    事  實
一、乙○○平日與鄰居甲○○相處不睦，於民國（下同）九十年十一月十五日晚間六
    時許，在臺北縣板橋市○○○路○段六十三巷口，見其鄰居甲○○駕駛自用小客
    車，萌生侮辱之犯意，在不特定多數人得以共見共聞之狀況下，朝坐於自小客車
    內之甲○○吐口水，甲○○隨即下車徒手拍擊乙○○臉頰（甲○○涉嫌傷害部分
    ，未據告訴）。乙○○欲上樓，遭甲○○以待警方到場處理為由而攔阻，乙○○
    遂另萌生傷害之犯意，以右手持自有鑰匙朝甲○○揮打，致甲○○受有鼻部挫傷
    之普通傷害。
二、案經甲○○訴由臺北縣政府警察局板橋分局報請臺灣板橋地方法院檢察署檢察官
    偵查起訴。
    理  由
一、證據：
（一）、公然侮辱部分：
　　１、被告乙○○於警訊時坦承：「於九十年十一月十五日十八時許，當時在板橋
        市○○○路○段六十三巷口，我騎腳踏車與居甲○○．．．在巷口相遇，相
        遇時我看了一下是誰在車上，後來甲○○倒車到門口質問我『什麼態度』、
        『你看什麼』，我覺她在找我麻煩，我氣不過朝她前車窗吐口水，．．．」
        （詳參偵查卷第五頁反面九十年十一月十五日警訊筆錄）；其於檢察官訊問
        時供承：「我吐她口水，之前她跟我先生有糾紛，．．．」（詳參偵查卷第
        九十一年一月十七日訊問筆錄），足見被告於偵查中自白曾有朝告訴人甲○
        ○吐口水之侮辱行為，且前後自白內容相符。
    ２、又告訴人甲○○於警訊時指證：「「．．．她並且吐口水在地上，等車子停
        好後我車尚未熄火，我從車窗問她（乙○○）『你是在看什麼』，她就走近
        我前車窗向我的身體及臉部吐口水，口水噴到我們臉及身上，我很生氣便下
        車用右手打她的（乙○○）臉煩，．．．」（詳參偵查卷第三頁九十年十一
        月十五日警訊筆錄）；且於檢察官訊問時證述：「我打她臉頰，是因她吐我
        口水，．．．」（詳參偵查卷第十三頁九十一年一月十七日訊問筆錄）；再
        於本院審理時指訴：「．．．我是要把車子停在我的家的巷子，這巷子是條
        死巷，但是道路是國家的，我在倒車的時候，被告就瞪我，我當時車子還未
        完全停好，我的駕駛座旁的車窗沒有完全關緊，她就朝我車窗內吐口水，．
        ．．．」（詳參本院九十一年四月二日審判筆錄）。因此，告訴人甲○○就
        被告侮辱行為之指陳，前後相符而無瑕疵。
    ３、綜合被告前開自白與告訴人甲○○指證，被告確於公眾通行之巷道中，朝告
        訴人吐口水，而公然侮辱告訴人甲○○。被告雖於本院審理時辯稱：「．．
        ．當時她坐在車子裡面，我騎腳踏車經過，當時可能喉嚨癢，我就朝上方吐
        」云云（詳參本院九十一年四月二日審判筆錄）。然被告所辯，與其於偵查
        中之自白相左；且朝上方吐口水，亦與常情有悖。是被告之辯詞，顯不足採
        。事證明確，被告公然侮辱告訴人甲○○之犯行明確，應依法論科。
（二）、傷害部分：
    １、被告乙○○於警訊時自白：「．．．甲○○就下車將我推到牆角打我一巴掌
        ，當時我被打的暈暈的，甲○○又一直罵我，我要開門上樓甲○○不讓我開
        門，我手揮了一下，手上的鑰匙打到她的臉，．．．」、「．．．當時我左
        手拿便當，右手拿鑰匙要開門，我有用右手揮了一下，鑰匙有碰到甲○○的
        臉」（詳參偵查卷第五頁、第六頁九十年十一月十五日警訊筆錄）；且其於
        檢察官訊問時供承：「我要開門上樓，她擋在我前面，不讓我上樓，我就用
        手甩開，她可能因此受傷」（詳參本九十一年一月十七日訊問筆錄）。是被
        告曾於偵查中自白傷害告訴人甲○○之犯行，且內容前後相符。
    ２、又告訴人甲○○於警訊時指訴；「．．．後來乙○○手上拿鑰匙從我的鼻樑
        打下去，致我受傷」、「．．．乙○○是手握鑰匙打我．．．」（詳參偵查
        卷第三頁、第四頁九十年十一月十五日警訊筆錄）；復於檢察官訊問時指證
        ：「．．．不知何時被她打到」（詳參偵查卷第十三頁九十一年一月十七日
        訊問筆錄）；再於本院審理時指訴：「．．．我下車之後就打他一巴掌，被
        告就回手，我就被他手上的鑰匙打到，我是被他用手揮打到，．．．」（詳
        參本院九十一年四月二日審判筆錄），復有臺北縣立板橋醫院於九十年十一
        月十五日出具之驗傷診斷書一件附卷可稽，堪信告訴人之指訴可採。
    ３、綜上被告自白、告訴人甲○○之指訴及驗傷診斷書可認，被告確有揮打告訴
        人甲○○成傷之犯行。被告雖於本院審理時辯稱：渠當時左手拿著湯及安全
        帽，右手持鑰匙欲開門返家，遭告訴人甲○○攔阻，是告訴人甲○○頭低下
        來才被鑰匙劃到的云云（詳參本院九十一年四月二日審判筆錄）。然被告所
        辯，與上開自白內容相悖，且與告訴人甲○○指訴不符，應屬諉卸之詞，無
        足可採。至上揭驗傷診斷書中對告訴人甲○○住址之記載，核與告訴人甲○
        ○於接受警察、檢察官及本院訊問時供明之地址相符，並無錯誤。事證明確
        ，被告傷害犯行洵堪認定。
二、按被告乙○○於不特定人得以共見共聞之巷道中，朝告訴人甲○○吐口水，核其
    所為，係犯刑法第三百零九條第一項之公然侮辱罪；又被告手持鑰匙揮打告訴人
    甲○○成傷，核其所為，係犯同法第二百七十七條第一項之傷害罪。其所犯上開
    二罪，犯意各別，行為互殊，應予分論併罰。爰審酌被告平日與告訴人甲○○相
    處不睦、犯罪動機、目的、手段、告訴人甲○○同有毆打被告行為、告訴人甲○
    ○之傷勢及被告犯罪後之態度等一切情狀，分別量處如主文所示之罰金刑，並定
    其應執行之刑，且諭知易服勞役之折算標準。至被告用以傷害告訴人甲○○之鑰
    匙，雖係被告所有供犯罪所用之物，惟本件為偶發犯罪，且鑰匙主要功能係在開
    啟大門，不易毆傷人體，故本院認無沒收之必要，併此敘明。
據上論斷，應依刑事訴訟法第二百九十九條第一項前段，刑法第二百七十七條第一項
、第三百零九條第一項、第五十一條第七款、第四十二條第二項，罰金罰鍰提高標準
條例第一條前段、第二項，判決如主文。
本案經檢察官吳宗光到庭執行職務
中　　華　　民　　國　　　九十一　　　年　　　四　　　月　　十六　　　日
                                      臺灣板橋地方法院刑事第二庭
                                          法　官  高　　玉　　舜
右正本證明與原本無異。
如不服本判決，應於判決送達後十日內，向本院提出上訴狀。
                                          書記官  田　　世　　杰
中　　華　　民　　國　　　九十一　　　年　　　四　　　月　　十七　　　日
附錄本案論罪科刑法條全文：
中華民國刑法第二百七十七條 (普通傷害罪)
傷害人之身體或健康者，處三年以下有期徒刑、拘役或一千元以下罰金。
犯前項之罪因而致人於死者，處無期徒刑或七年以上有期徒刑；致重傷者，處三年以
上十年以下有期徒刑。
中華民國刑法第三百零九條 (公然侮辱罪)
公然侮辱人者，處拘役或三百元以下罰金。
以強暴犯前項之罪者，處一年以下有期徒刑、拘役或五百元以下罰金。
